【裁判字號】    89,易,926
【裁判日期】    890330
【裁判案由】    贓物
【裁判全文】
臺灣板橋地方法院刑事判決                          八十九年度易字第九二六號
    公  訴  人  臺灣板橋地方法院檢察署檢察官
    被      告  甲○○
右列被告因贓物案件，經檢察官提起公訴（八十九年度偵字第七一一號），本院判決
如左：
    主  文
甲○○故買贓物，處拘役伍拾日。
    事  實
一、甲○○前因竊盜案件，於民國（下同）八十七年四月二十日經本院判處有期徒刑
    二月，緩刑三年確定，現仍在緩刑中（未構成累犯），猶不知悔改，明知不詳姓
    名年籍自稱「鄭福松」（綽號阿松）之成年男子所販售懸掛ＦＳＮ─４６０號車
    牌之山葉牌重型機車（原車牌號碼為ＧＡＨ─０９０、引擎號碼為４ＤＭ─１０
    ６４９０）係來路不明之贓車，竟於八十八年九月初，在台北市○○○路○段二
    ００號「賈桂林山莊」前，以新台幣（下同）四千元之顯不相當對價購買後供己
    使用。嗣於同年十月二十三日下午六時許，騎乘該車牌不符之機車，途經台北市
    ○○○路與民權西路路口時，經警於執行路檢勤務中查獲。
二、案經台北市政府警察局大同分局移請台灣士林地方法院檢察署呈請台灣高等法院
    檢察署令轉台灣板橋地方法院檢察署檢察官偵查起訴。
    理  由
一、訊據被告甲○○坦承有於八十八年九月初在右開地點以四千元代價買受來路不明
    之贓車等情，惟矢口否認知情係贓物，辯稱：「我不知道是贓車，在第三次路檢
    時才知道。」云云。然查：（一）上開山葉牌、車牌號碼ＧＡＨ─０９０、引擎
    號碼４ＤＭ─１０６４９０之重型機車，係被害人張秀英所有，於八十八年八月
    四日十六時許，在台北縣板橋市○○路三十二號前遭不詳姓名年籍之人所竊；另
    ＦＳＮ─４６０號車牌係被害人乙○○所有，於八十七年七月初，在台北縣板橋
    市○○街遭竊等情，分別據被害人張秀英之女兒丙○及被害人乙○○於警訊中指
    述綦詳，且有車輛竊盜、車牌失竊資料個別查詢報表─查詢車輛認可資料、贓物
    認領保管單各二紙附卷足憑。是上開機車及車牌分別係張秀英、乙○○所失竊之
    贓物堪可認定。（二）被告向自稱「鄭福松」者購買機車並未取得任何車籍資料
    ，且未辦理過戶手續，更不知「鄭福松」之聯絡方式，無法與其聯絡，亦據被告
    自承在卷。而買賣機車須辦理過戶手續，騎乘機車需備有機車行照等證件，此為
    眾所週知之事，被告向一位非經營機車買賣、又無法聯絡之人以四千元之低價購
    買機車，且未索取車籍資料及辦理過戶手續，顯有購買贓物之故意，前揭所辯乃
    卸責之詞，殊無足採。本件罪證明確，被告犯行洵堪認定，應予依法論科。
二、核被告所為，係犯刑法第三百四十九條第二項之故買贓物罪。爰審酌被告有事實
    欄所載之前科，因貪小便宜致罹刑章，所生危害尚輕及犯罪後態度尚佳等一切情
    狀，量處如主文所示之刑。
據上論斷，應依刑事訴訟法第二百九十九條第一項前段、刑法第三百四十九條第二項
、罰金罰鍰提高標準條例第一條前段，判決如主文。
本案經檢察官游鉦添到庭執行職務
中      華      民      國      八十九      年    三     月    三十     日
                                  臺灣板橋地方法院刑事第一庭
                                      法  官  毛崑山
右正本證明與原本無異。
如不服本判決，應於判決送達後十日內，向本院提出上訴狀。
                                      書記官  章宏萱
中      華      民      國      八十九      年    三     月    三十一   日


司法院資訊處製作；財團法人民間司法改革基金會備份。
